臺灣新竹地方法院刑事判決
111年度易字第523號
公  訴  人  臺灣新竹地方檢察署檢察官
被      告  張國炫


上列被告因竊盜案件，經檢察官提起公訴（111年度偵字第6624
號)，被告於本院準備程序中，就被訴事實為有罪之陳述，經本
院告知簡式審判程序意旨，並聽取公訴人、被告之意見後，裁定
依簡式審判程序審理，並判決如下：
    主  文
張國炫犯攜帶兇器竊盜未遂罪，處有期徒刑肆月，如易科罰金，
以新臺幣壹仟元折算壹日。
    事實及理由
一、本件犯罪事實及證據，除犯罪事實欄一、第9行「於111年4
    月7日下午5時30分許」之記載應更正為「於111年4月28日下
    午4時50分許」；證據部分應補充「新竹縣政府警察局竹北
    分局警員劉宇軒於111年4月29日製作之職務報告1份（偵卷
    第10頁）」、「被告張國炫於本院準備程序、審理時之自白
    （本院卷第53、57頁）」外，餘均引用檢察官起訴書之記載
    （如附件）。
二、論罪科刑：
　㈠按刑法第321條第1項第3款之攜帶兇器竊盜罪，係以行為人攜
    帶兇器竊盜為其加重條件，此所謂兇器，其種類並無限制，
    凡客觀上足對人之生命、身體、安全構成威脅，具有危險性
    之兇器均屬之，且祇須行竊時攜帶此種具有危險性之兇器為
    已足，並不以攜帶之初有行兇之意圖為必要。查被告行竊所
    持之千斤頂1組，係由千斤頂本機1臺及長條狀鐵管1根所組
    成，有扣案物品照片1張在卷可參（偵卷第26頁反面），而
    被告亦於本院審理時自承該鐵管長度約40公分等語（本院卷
    第57頁），顯見該等物品質地堅硬，若持以攻擊人體自能成
    傷，客觀上當足以對人之生命、身體、安全構成威脅，自屬
    具有危險性之兇器無訛。是核被告所為，係犯刑法第321條
    第2項、第1項第3款之攜帶兇器竊盜未遂罪。
　㈡被告持千斤頂將停放在上址之自小客車頂起，欲竊取該車輛
    之輪胎，旋遭告訴人發現報警而未得手，為未遂犯，依刑法
    第25條第2項之規定，應按既遂犯之刑減輕之。至被告雖於
    本院審理時陳稱：我把車子撐起來之後，我就想我本身有工
    作了，才沒有繼續做，我的確有把車子頂起來，但後來想想
    這樣不對，我就走了等語（本院卷第52至53頁）。然按所謂
    中止犯，依刑法第27條第1項前段之規定，係指「已著手於
    犯罪行為之實行，而因己意中止或防止其結果之發生者」而
    言；亦即，除了具備一般未遂犯的成立要件之外，必須行為
    人主觀上出於自願之意思，客觀上因而中止實行犯罪（未了
    未遂之中止）或防止其結果之發生（既了未遂之中止），結
    果之不發生，乃出於自願之中止行為，而非因外在非預期之
    障礙事由；主觀自願性之要件，是指「縱使我能，我也不要
    」，此乃與障礙未遂之區別。否則，著手犯罪後，因非預期
    之外界因素影響，依一般社會通念，可預期犯罪之結果無法
    遂行，或行為人認知，當時可資運用或替代之實行手段，無
    法或難以達到犯罪結果（包括行為人繼續實行將會招致過大
    風險，例如事跡敗露之風險），因而消極放棄犯罪實行之情
    形，即非因己意而中止未遂，應屬障礙未遂之範疇（最高法
    院108年度台上字第2649號判決同此見解）。本案被告在告
    訴人車輛旁，使用千斤頂將告訴人車輛頂起時，已遭告訴人
    發現並報警處理，警方獲報至現場後，將因緊張未得手而欲
    離開現場之被告逮捕等情，業據告訴人於警詢中指述歷歷（
    偵卷第16頁），並有警員職務報告1份、告訴人手機錄影畫
    面翻拍照片2張附卷可證（偵卷第10、27頁），被告停止竊
    盜之行為，依一般社會通念，屬可預期未能完成犯罪之結果
    ，並非純係出於被告之己意而中止，自應為一般障礙之未遂
    犯，而非中止未遂犯，附此敘明。
　㈢查被告前因違反毒品危害防制條例案件，經臺灣桃園地方法
    院（下稱桃園地院）以105年度審易緝字第23號判決判處有
    期徒刑6月（共2罪），應執行有期徒刑9月確定，於106年6
    月30日縮刑期滿執行完畢；又因違反毒品危害防制條例案件
    ，經桃園地院以106年度審簡字第473號判決判處有期徒刑4
    月確定，於107年3月1日縮刑期滿執行完畢；再因公共危險
    案件，經桃園地院以108年度壢交簡字第1280號判決判處有
    期徒刑2月確定，於108年12月6日易科罰金執行完畢等情，
    有臺灣高等法院被告前案紀錄表1份在卷可考，其受徒刑執
    行完畢後，5年以內故意再犯本案有期徒刑以上之罪，為累
    犯。本院認前揭構成累犯案件與本案犯行、罪質均不相同，
    並審酌司法院釋字第775號解釋意旨、最高法院110年度台上
    大字第5660號裁定、最高法院110年度台上字第5660號判決
    意旨，依本案卷內所列證據資料及舉證，難認被告有加重其
    刑予以延長矯正惡性此一特別預防之必要，爰不予加重其刑
    。
　㈣爰以行為人之責任為基礎，審酌被告正值壯年，不思以己力
    獲取所需，僅因一時貪圖利益即為上開加重竊盜犯行，漠視
    他人財產權益，所為實值非難；並考量其竊盜犯行並未得逞
    ，致告訴人損失程度較低、被告坦承犯行之犯後態度、犯罪
    動機、目的、手段，暨被告自述高中肄業之智識程度、目前
    從事鐵工之工作、家庭經濟狀況清寒（本院卷第58頁）等一
    切情狀，量處如主文所示之刑，並諭知易科罰金之折算標準
    。
三、沒收：
　　扣案之千斤頂1組，雖為被告犯本件犯行所用之物，惟該千
    斤頂本係被告向其友人借來撐機台之用，業經被告於本院準
    備程序中陳述甚詳（本院卷第58頁），故該千斤頂既非被告
    所有，爰不為沒收之宣告。
據上論斷，應依刑事訴訟法第273條之1第1項、第299條第1項前
段、第310條之2、第454條第2項，判決如主文。
本案經檢察官蔡宜臻提起公訴，檢察官林李嘉到庭執行職務。　
中　　華　　民　　國　　111 　年　　8 　　月　  25 　日
                  刑事第三庭    法　官  王靜慧  
以上正本證明與原本無異。
如不服本判決應於收受本判決後20日內向本院提出上訴書狀，上
訴書狀應敘述具體理由。上訴書狀未敘述上訴理由者，應於上訴
期間屆滿後20日內補提理由書狀於本院(均須按他造當事人之人
數附繕本 )「切勿逕送上級法院」。 
中　　華　　民　　國　　111 　年　　8 　　月　　26　　日
                                書記官  陳怡君
附錄本案論罪科刑法條：　　
中華民國刑法第321條
犯前條第1項、第2項之罪而有下列情形之一者，處6月以上5年以
下有期徒刑，得併科50萬元以下罰金：
一、侵入住宅或有人居住之建築物、船艦或隱匿其內而犯之。
二、毀越門窗、牆垣或其他安全設備而犯之。
三、攜帶兇器而犯之。
四、結夥三人以上而犯之。
五、乘火災、水災或其他災害之際而犯之。
六、在車站、港埠、航空站或其他供水、陸、空公眾運輸之舟、
    車、航空機內而犯之。
前項之未遂犯罰之。
附  件：
臺灣新竹地方檢察署檢察官起訴書
                                     111年度偵字第6624號
　　被　　　告　張國炫　
上列被告因竊盜案件，業經偵查終結，認應提起公訴，茲將犯罪
事實及證據並所犯法條分敘如下：
　　　　犯罪事實
一、張國炫前因違反毒品危害防制條例案件，經臺灣桃園地方法
    院以105年度審易緝字第23號判決判處有期徒刑6月（判2次
    ），應執行有期徒刑9月確定，於民國106年7月1日徒刑執行
    完畢；又因違反毒品危害防制條例案件，經同院以106年度
    審簡字第473號判決判處有期徒刑4月確定，於107年3月1日
    執行完畢；復因公共危險案件，經同院以108年度壢交簡字
    第1280號判決判處有期徒刑2月確定，於108年12月6日易科
    罰金執行完畢。詎其猶不知悔改，意圖為自己不法之所有，
    於111年4月7日下午5時30分許，在新竹縣○○市○○路00號對面
    空地，見林俊賢所有之車牌號碼00-0000號自小客車無人看
    管，趁無人注意之際，利用客觀上足供兇器使用之千斤頂抬
    起上開自小客車，著手竊取該車輪胎，尚未得手之際，遭林
    俊賢發現並報警處理，經警到場後當場扣得千斤頂1組而查
    獲。
二、案經林俊賢訴由新竹縣政府警察局竹北分局報告偵辦。
　　　　證據並所犯法條
一、證據清單及待證事實：
編號 證據名稱 待證事實 1 被告張國炫於警詢及偵訊時之自白。 證明全部犯罪事實。 2 告訴人林俊賢於警詢時之指述。 證明全部犯罪事實。 3 新竹縣政府警察局竹北分局扣押筆錄、扣押物品目錄表各1份、現場蒐證照片4張、手機錄影畫面翻拍照片2張。 佐證全部犯罪事實。 4 本署刑案資料查註紀錄表1份。 證明被告有如犯罪事實欄所載之犯罪科刑執行完畢情形之事實。 
二、核被告所為，係犯刑法第321條第2項、第1項第3款之攜帶兇
    器竊盜未遂罪嫌。又被告曾受徒刑之執行完畢，有刑案資料
    查註紀錄表1份在卷可參，其於5年以內故意再犯本件有期徒
    刑以上之罪，為累犯，請依刑法第47條第1項規定及司法院
    大法官會議釋字第775號意旨，裁量加重其刑。至扣案之千
    斤頂1組，非被告所有，亦非違禁物，爰不聲請沒收，附此
    敘明。
三、依刑事訴訟法第251條第1項提起公訴。
　　此　致
臺灣新竹地方法院
中　　華　　民　　國　 111　　年　　 5 　 月　  23　　日
　　　　　　　　　　　　　　　檢　察　官　蔡宜臻
本件正本證明與原本無異
中　　華　　民　　國　 111　　年　　5 　　月　　31　　日
　　　　　　　　　　　　　　　書  記  官  劉乃瑤